臺灣基隆地方法院小額民事判決
109年度基小字第2681號
原      告  藍逸蓁  

被      告  朱育成  


上列當事人間請求損害賠償事件，本院於民國109年11月19日言
詞辯論終結，判決如下：
    主      文
原告之訴及假執行之聲請均駁回。
訴訟費用由原告負擔。
    事實及理由
一、按因侵權行為涉訟者，得由行為地之法院管轄，民事訴訟法
    第15條第1項定有明文。查本件侵權行為地為本院轄區內之
    基隆市七堵區，原告係依侵權行為法律關係為請求，本院自
    有管轄權，合先敘明。
二、原告起訴主張：被告於民國109年4月1日晚間11時20分左右
    ，駕駛車牌號碼0000-00號自用小客車（下稱系爭汽車），
    行經基隆市七堵區明德一路、永富路口往八堵路方向，於路
    口停等紅燈時倒車碰撞後方由原告騎乘之駛車牌號碼000-00
    號普通重型機車（下稱系爭機車），造成系爭機車受損，修
    理費為新臺幣（下同）8,000元，且原告因無法使用系爭機
    車須搭乘計程車上班，每日支出交通費300元，為此起訴請
    求被告賠償等語。並聲明：被告應給付原告68,000元（計算
    式：交通費60,000元＋修理費8,000元＝68,000元）及自起訴
    狀繕本送達翌日起至清償日止，按週年利率5%計算之利息，
    並願供擔保聲請宣告假執行。
三、原告主張被告於109年4月1日晚間11時20分左右，駕駛系爭
    汽車行經上開地點，於倒車時碰撞後方由原告所騎乘之系爭
    機車，造成系爭機車受損等事實，業據原告提出基隆市警察
    局道路交通事故當事人登記聯單、道路交通事故現場圖、照
    片等件影本為證，並有基隆市警察局109年9月18日基警交字
    第1090045026號函附本件交通事故資料附卷可稽，被告經合
    法通知未到庭爭執，亦未提出書狀為何聲明或答辯，堪予採
    信。
四、按因故意或過失，不法侵害他人之權利者，負損害賠償責任
    ，民法第184條第1項前段定有明文。是損害賠償請求權人須
    為權利受侵害之當事人，倘非權利受害者，即無權依侵權行
    為損害賠償有所主張。經查，系爭機車於109年4月1日發生
    車禍時之車主為訴外人鍾芊羽，有公路監理電子閘門車籍資
    料在卷可稽，原告亦陳稱系爭機車之車主為原告之女兒，原
    告騎乘女兒的車子與被告發生車禍等情（見本院109年11月1
    9日言詞辯論筆錄），縱認被告因過失致系爭機車受損而應
    負損害賠償責任，受侵害權利之人應為車輛所有權人鍾芊羽
    ，而非原告。原告既非車主，自不得請求被告賠償原告系爭
    機車修復費用及交通費用，經本院闡明後，原告僅陳稱其騎
    車時遭被告碰撞，並未提出其可以請求被告賠償之權利或法
    律依據，自屬無據，應予駁回。原告之訴既經駁回，其假執
    行之聲請失所依附，併予駁回。
五、結論：本件原告之訴為無理由，依民事訴訟法第436條之19
    第1項、第436條之20、第436條之23、第436條第2項、第78
    條，判決如主文。
中　　華　　民　　國　　109 　年　　11　　月　　26　　日
          　　　　基隆簡易庭法　官　陳湘琳
以上正本係照原本作成。
對於本件判決如有不服，應於收受送達後20日內向本院提出上訴
書狀，上訴於本院合議庭，並按他造當事人之人數附具繕本。
當事人之上訴，非以判決違背法令為理由不得為之，上訴狀應記
載上訴理由，表明下列各款事項：
㈠原判決所違背之法令及其具體內容。
㈡依訴訟資料可認為原判決有違背法令之具體事實。
中　　華　　民　　國　　109 　年　　11　　月　　26　　日
                            書記官　林亭如